cs: Dům a zahrada > Trávníky a zahrady > Motorová zahradní technika – příslušenství > Nástavce k multifunkčnímu zahradnímu nářadí: Příslušenství ke křovinořezům; Nástavce pro zastřihování trávy; Nástavce pro vysávání a foukání listí; Nástavce pro stříhání živých plotů; Nástavce s řetězovou pilou; Nástavce pro elektrické koště; Nástavce pro úpravu půdy; Nástavce s křovinořezem
sl-SI: Dom in vrt > Travnik in vrt > Dodatki za zunanjo električno opremo > Dodatki za večnamensko zunanjo električno opremo: Priključki za rezalnike grmovja; Priključki za obrezovalnike trave; Priključki za puhalnike in sesalnike listja; Priključki za škarje za živo mejo; Priključki za teleskopske žage; Priključki za električne metle; Priključki za prekopalnike in kultivatorje; Priključki za obrezovalnike plevela
hr-HR: Dom i vrt > Travnjak i vrt > Pribor za vanjsku električnu opremu > Višenamjenski nastavci za vanjsku električnu opremu: Dodaci za rezač za grmove; Nastavci za rubne trimere; Nastavci za puhanje zemlje i lišća; Nastavci za škare za živicu; Nastavci za stupnu pilu; Nastavci za električne metle; Nastavci za frezu i kultivator; Nastavci za trimer za korov
pl: Dom i ogród > Trawnik i ogród > Akcesoria do elektronarzędzi ogrodowych > Przystawki do wielofunkcyjnych narzędzi ogrodowych: Końcówki do wykaszarek; Nasadki do obcinarek krawędzi trawnika; Przystawki do dmuchaw do liści; Nasadki do nożyc do żywopłotu; Przystawki do pił na wysięgniku; Przystawki do zamiatarek; Przystawki do glebogryzarek i kultywatorów; Przystawki do nożyc do chwastów
es: Casa y jardín > Jardín > Accesorios para maquinaria de jardinería > Complementos para equipos motorizados multifunción para uso exterior: Accesorios para desbrozadora; Complementos para cortabordes; Complementos para sopladores de suelo y de hojas; Complementos para cortasetos; Complementos para sierras de pértiga; Accesorios de barredora eléctrica; Complementos para arados y multicultores; Complementos para desbrozadoras
da: Hjem og have > Græsplæne og have > Elektriske haveredskaber – tilbehør > Ekstraudstyr til udendørs multifunktionsværktøj: Tilbehør til buskryddere; Udstyr til kanttrimmer; Mundstykker til løvblæsere; Udstyr til hækklippere; Tilbehør til teleskopsave; Tilbehør til elkoste; Tilbehør til jordfræsere og kultivatorer; Udstyr til kantklippere
de: Heim & Garten > Rasen & Garten > Zubehör für Gartenmaschinen > Aufsätze für elektrische Kombi-Gartenmaschinen: Freischneider-Zusatzteile; Rasentrimmer-Aufsätze; Laubbläser-Aufsätze; Heckenscheren-Aufsätze; Stangensägen-Aufsätze; Aufsätze für motorbetriebene Kehrmaschinen; Fräsen- und Grubber-Aufsätze; Unkrauttrimmer-Aufsätze
hu: Otthon és kert > Gyep és kert > Kültéri elektromos berendezés kiegészítők > Többfunkciós kültéri elektromos berendezések kiegészítői: Sövényvágó kiegészítők; Fűszegélyező-kiegészítők; Talaj- és levélfúvó-kiegészítők; Sövénynyíró-kiegészítők; Teleszkóposfűrész-kiegészítők; Elektromos seprű tartozékok; Talajlazító- és művelőkiegészítők; Gyomvágó-kiegészítők
sv: Hem och trädgård > Gräsmatta och trädgård > Tillbehör till utomhusmaskiner > Flerfunktionsverktyg för utomhusbruk: Röjsågsfästen; Tillsatser för kantklippare; Lövblåstillbehör; Häckklippardelar; Stångsågstillbehör; Fästen för motorkvastar; Knivharvs- och kultivatortillbehör; Ogräsklippardelar
ro-RO: Casă și grădină > Gazon și grădină > Accesorii pentru echipamente electrice pentru lucru în aer liber > Accesorii multifuncționale pentru echipamente electrice pentru lucru în aer liber: Accesorii pentru motocoasă; Accesorii pentru tăietor de iarbă; Accesorii pentru suflantă sol și frunze; Accesorii pentru mașini de tuns gardul viu; Accesorii pentru ferăstrău pentru crengi; Accesorii perie motorizată; Accesorii pentru motocultoare și cultivatoare; Accesorii pentru mașini pentru îndepărtat buruieni
ko: 가정/원예 용품 > 잔디/정원 > 야외용 동력 설비 부대용품 > 야외용 동력 설비 다기능 부속품: 브러시 커터 부속품; 예초기 부속품; 먼지/낙엽 제거기 부속품; 헤지 트리머 연결 장치; 장대 톱 부속품; 파워 브러시 부착물; 경운기 부속품; 제초기 연결 장치
el: Σπίτι & κήπος > Γκαζόν & κήπος > Αξεσουάρ ηλεκτρικού εξοπλισμού εξωτερικού χώρου > Πολυλειτουργικά εξαρτήματα ηλεκτρικού εξοπλισμού εξωτερικού χώρου: Εξαρτήματα θαμνοκοπτικού; Εξαρτήματα εργαλείων κοπής χλόης; Εξαρτήματα φυσητήρων εδάφους & φύλλων; Εξαρτήματα ψαλιδιών θάμνων; Εξαρτήματα πριονιών με μακρύ στέλεχος; Εξαρτήματα μηχανικού σκουπόξυλου; Εξαρτήματα φρεζών & συστημάτων καλλιέργειας; Εξαρτήματα χορτοκοπτικών
nl: Huis en tuin > Tuin en gazon > Accessoires voor elektrische apparatuur voor buitengebruik > Hulpstukken voor multifunctioneel elektrisch tuingereedschap: Opzetstukken voor bosmaaiers; Hulpstukken voor grastrimmers; Hulpstukken voor bladblazers; Hulpstukken voor heggenscharen; Hulpstukken voor telescoopzagen; Opzetstukken voor veegmachines; Hulpstukken voor cultivators; Hulpstukken voor onkruidtrimmers
bg-BG: Дом и градина > Морава и градина > Аксесоари за електрическо оборудване за външна употреба > Многофункционални приставки за електрическо оборудване за външна употреба: Приставки за ножици за храсти; Приставки за машина за кантоване на трева; Приставки за наземни и духалки за листа; Приставки за ножици за жив плет; Приставки за полюсни пилони; Приставки за ротационни метли; Приставки за мотофреза и култиватор; Приставки за тример за плевели
vi: Nhà và vườn > Bãi cỏ và vườn > Phụ kiện thiết bị điện ngoài trời > Phụ tùng thiết bị điện ngoài trời đa chức năng: Phụ kiện máy cắt cỏ; Phụ tùng máy tỉa cỏ; Phụ tùng máy thổi lá cây và đất; Đầu tỉa hàng rào; Phụ tùng máy cắt cành; Phụ kiện chổi quét điện; Phụ tùng máy cày và máy xới; Đầu xén cỏ
nb: Hjem og hage > Plen og hage > Tilbehør til utendørs elektrisk utstyr > Multifunksjonstilbehør for utendørs elektrisk utstyr: Tilbehør til ryddesager; Tilbehør til kantklippere; Ekstrautstyr til løvblåsere; Ekstrautstyr til hekktrimmere; Tilbehør til greinsager; Kostetilbehør; Tilbehør til ploger og kultivatorer; Ekstrautstyr til ugressklippere
th: บ้านและสวน > สนามและสวน > อุปกรณ์ไฟฟ้าสำหรับใช้งานกลางแจ้ง > ที่ยึดติดอุปกรณ์นอกบ้านแบบอเนกประสงค์: อุปกรณ์เสริมสำหรับเครื่องตัดหญ้า; อุปกรณ์เสริมเครื่องตัดแต่งหญ้าขอบสนาม; อุปกรณ์เสริมสำหรับเครื่องเป่าใบไม้และพื้น; ส่วนต่อเครื่องเล็มพุ่มไม้; อุปกรณ์ยึดติดเลื่อยด้ามยาว; อุปกรณ์เสริมสำหรับเครื่องกวาดพื้นแบบใช้มอเตอร์; อุปกรณ์ยึดติดเครื่องพรวนดินและเครื่องไถ; ส่วนต่อเครื่องเล็มวัชพืช
ja: ホーム・ガーデン > ガーデン用品・ガーデン機器 > ガーデン機器関連用品 > ガーデン機器用アタッチメント: 刈払機用アタッチメント; 芝生縁刈り機用アタッチメント; ブロワー用アタッチメント; ヘッジトリマー用アタッチメント; 高枝切りチェーンソー用アタッチメント; パワーブラシアタッチメント; 耕運機用アタッチメント; 草刈り機用アタッチメント
pt-BR: Casa e jardim > Gramado e jardim > Acessórios para equipamento elétrico de exteriores de residências > Adaptadores para equipamento elétrico multifuncional de exteriores de residências: Acessórios para roçadeiras; Equipamentos para aparar grama; Adaptadores para sopradores de folhas; Peças para aparador de cerca viva; Peças para serras de poda com cabo extensor; Acessórios para vassouras motorizadas; Adaptadores para cultivadores; Peças para aparador de erva daninha
fr: Maison et jardin > Pelouses et jardins > Accessoires pour équipement électrique d’extérieur > Kits d’accessoires pour outils mutlifonctions: Accessoires pour débroussailleuses; Adaptateurs coupe-gazon; Accessoires pour souffleurs de feuilles et de sol; Adaptateurs taille-haies; Manches télescopiques pour scies; Accessoires pour balais mécaniques; Adaptateurs motoculteur et cultivateur; Kits pour débroussailleuses
fi: Koti ja puutarha > Piha ja puutarha > Ulkokäyttöisten voimatyökalujen lisätarvikkeet > Ulkokäyttöisten monitoimivoimatyökalujen lisälaitteet: Raivaussahan lisäosat; Nurmikon rajaajan lisävarusteet; Lehtipuhaltimen lisälaitteet; Pensasleikkurin lisävarusteet; Oksasahan lisävarusteet; Sähköharjojen lisälaitteet; Kultivaattorin lisälaitteet; Ruohotrimmerin lisävarusteet
zh-CN: 家居与园艺 > 草坪与花园 > 户外电力设备配件 > 多功能户外电力设备附件: 割草刷附件; weed trimmer/; 地面鼓风机和吹叶机附件; 修剪机附件; 杆锯附件; 电动清扫刷附件; 微耕机附件; 杂草修剪机附件
tr: Ev ve Bahçe > Çim ve Bahçe > Elektrikli Bahçe Ekipman Aksesuarları > Çok Fonksiyonlu Bahçe Makinesi Ataşmanları: Motorlu Tırpan Aparatları; Çim Kenar Düzeltme Bağlantı Parçaları; Yer ve Yaprak Üfleme Makinesi Ataşmanları; Çit Kesme Makinesi Bağlantı Parçaları; Yüksek Dal Testeresi Ataşmanları; Motorlu Süpürge Aparatları; Tiller ve Kültivatör Ataşmanları; Ot Kesme Makinesi Bağlantı Parçaları
zh-TW: 居家和庭園 > 草皮和花園 > 園藝機械器具配件 > 多功能園藝機械附件: 割草機配件; 草坪修邊機附件; 吹草機附件; 剪枝機附件; 高枝鋸附件; 電動掃帚配件; 耕耘機附件; 肩掛割草機附件
it: Casa e giardino > Prato e giardino > Accessori attrezzatura motorizzata per esterni > Prolunghe per attrezzature motorizzate multifunzione per esterni: Accessori per decespugliatori; Prolunghe per decespugliatori; Prolunghe per soffia-terra e soffia-foglie; Prolunghe per tosasiepi; Prolunghe per svettatoi; Accessori per scopa elettrica; Prolunghe per dissodatori e sarchiatrici; Prolunghe per tagliabordi
lt-LT: Namai ir sodas > Veja ir sodas > Lauko motorinės įrangos priedai > Daugiafunkcinės motorinės lauko įrangos priedai: Krūmapjovių priedai; Žoliapjovių-trimerių priedai; Žemės ir lapų pūstuvų priedai; Gyvatvorių žirklių papildoma įranga; Šakų genėjimo pjūklų priedai; Elektrinių šluotų priedai; Arimo mašinų ir kultivatorių priedai; Piktžolių žoliapjovių priedai
sk-SK: Dom a záhrada > Trávnik a záhrada > Príslušenstvo pre vonkajšie elektrické zariadenia > Multifunkčné nadstavce pre vonkajšie elektrické zariadenia: Nadstavce pre krovinorezy; Nadstavce pre zastrihávače okrajov trávnika; Nadstavce pre fúkače pôdy a lístia; Nadstavce pre nožnice na živý plot; Nadstavce pre tyčové píly; Nadstavce pre elektrické metly; Nadstavce pre kypriče pôdy a kultivátory; Nadstavce pre strihače buriny
pt-PT: Casa e jardim > Relva e jardim > Acessórios de equipamento elétrico de exterior > Fixações para equipamento elétrico de exterior multifunções: Acessórios para roçadeiras; Fixações para aparador de relva; Fixações para soprador de folhas e solo; Fixações para corta-sebes; Fixações para serra de vara; Acessórios para vassoura elétrica; Fixações para motocultivador e cultivador; Fixações para aparador de erva
en: Home & Garden > Lawn & Garden > Outdoor Power Equipment Accessories > Multifunction Outdoor Power Equipment Attachments: Brush Cutter Attachments; Grass Edger Attachments; Ground & Leaf Blower Attachments; Hedge Trimmer Attachments; Pole Saw Attachments; Power Broom Attachments; Tiller & Cultivator Attachments; Weed Trimmer Attachments
ru: Дом и сад > Товары для придомовых и садовых участков > Аксессуары для садовой техники > Насадки для многофункциональной садовой техники: Комплектующие для кусторезов; Насадки для подрезчиков кромок газона; Насадки для садовых воздуходувок; Насадки для кусторезов; Насадки для высоторезов; Насадки для механической щетки; Насадки для мотоблоков и мотокультиваторов; Насадки для косилок-триммеров